臺灣臺中地方法院刑事判決
111年度簡上字第207號
上  訴  人
即  被  告  楊義堂


            張嘉軒



上列上訴人即被告因傷害案件，不服本院於中華民國111年1月27
日所為110年度中簡字第2773號第一審刑事簡易判決（聲請簡易
判決處刑案號：110年度偵字第9543號），提起上訴，本院管轄
之第二審合議庭判決如下：
    主  文
上訴駁回。
    犯罪事實
一、緣楊義堂、張嘉軒與許哲銘均係從事販售演唱會、球賽等票
    券之行業，楊義堂、張嘉軒因不滿許哲銘於網路之發文，渠
    2人於民國109年11月8日下午4時57分許，在臺中市○○區○○路
    0段000號臺中洲際棒球場售票口旁，偶遇許哲銘後，楊義堂
    、張嘉軒竟共同基於傷害人之身體之犯意聯絡，徒手朝許哲
    銘臉部各揮打1拳，致許哲銘受有鼻子挫擦傷之傷害。
二、案經許哲銘訴由臺中市政府警察局第五分局報告臺灣臺中地
    方檢察署檢察官聲請簡易判決處刑。
    理  由
壹、證據能力部分
一、按被告以外之人於審判外之言詞或書面陳述，除法律有規定
    者外，不得作為證據；被告以外之人於審判外之陳述，雖不
    符刑事訴訟法第159 條之1 至同條之4 之規定，而經當事人
    於審判程序同意作為證據，法院審酌該言詞陳述或書面陳述
    作成時之情況，認為適當者，亦得為證據。當事人、代理人
    或辯護人於法院調查證據時，知有刑事訴訟法第159 條第1
    項不得為證據之情形，而未於言詞辯論終結前聲明異議者，
    視為有前項之同意，刑事訴訟法第159 條第1 項、第159 條
    之5 分別定有明文。查本判決所引用之各項據以認定事實之
    傳聞證據，被告楊義堂、張嘉軒及公訴人於本院審理時，均
    表示同意有證據能力（見本院111年度簡上字第207號卷第12
    3頁），且於言詞辯論終結前，均不爭執而未曾聲明異議，
    本院審酌該等言詞及書面陳述作成時之情況，並無出於非任
    意性或不正取供，或違法或不當情事，且客觀上亦無不可信
    之情況，堪認為適當，揆諸前開說明，依法均有證據能力。
二、又傳聞法則乃對於被告以外之人於審判外之言詞或書面陳述
    而為之規範。本案判決以下引用之非供述證據，固無刑事訴
    訟法第159 條第1 項規定傳聞法則之適用，然經本院於審理
    時依法踐行調查證據程序，與本案待證事實具有自然之關聯
    性，且無證據證明係公務員違法取得之物，依法自得作為證
    據。
貳、實體部分
一、訊據被告楊義堂、張嘉軒固坦承有於上揭時間、地點，偶遇
    告訴人許哲銘之事實，惟均矢口否認有何傷害犯行，被告楊
    義堂、張嘉軒均辯稱：當天有遇到告訴人，但伊等沒有打告
    訴人云云（見本院111年度簡上字第207號卷第126頁）。
二、惟查：
（一）被告楊義堂、張嘉軒於109年11月8日下午4時57分許，有
      在臺中市○○區○○路0段000號臺中洲際棒球場售票口旁偶遇
      告訴人許哲銘，又告訴人於同日下午5時36分許，有因鼻
      子挫擦傷，前往清泉醫院急診就醫等情，為被告楊義堂、
      張嘉軒所不否認，並經證人即告訴人許哲銘證述屬實（見
      110年度偵字第9543號偵卷第41頁至第43頁、第101頁、本
      院111年度簡上字第207號卷第98頁至第109頁），且有清
      泉醫院傷害診斷證明書1份、現場照片2張（見110年度偵
      字第9543號偵卷第53頁、第59頁）在卷可稽，是上開事實
      ，應堪認定。
（二）被告楊義堂、張嘉軒確有於上開時、地，徒手朝告訴人臉
      部各揮打1拳，致告訴人受有鼻子挫擦傷之傷害乙情，業
      據證人許哲銘於警詢、檢察事務官詢問時證稱：伊於109
      年11月8日下午4時57分許，在臺中洲際棒球場售票口旁等
      伊朋友時，遇到楊義堂、張嘉軒，楊義堂就突然揮拳往伊
      臉打來，緊接著張嘉軒馬上又朝伊臉上揮拳，兩個各打伊
      1拳後就離開了，當下伊立即打開手機拍攝兩人離開的畫
      面，伊臉部鼻子有擦挫傷，有去醫院驗傷等語（見110年
      度偵字第9543號偵卷第41頁至第43頁、第101頁）；於本
      院審理時復到庭證述：伊於109年11月8日當天，因為有票
      要賣，伊於當天下午2點、3點就到臺中洲際棒球場了，伊
      在臺中洲際棒球場要進到售票口中間那條路時，低頭在用
      手機，伊的臉突然被揍2拳，伊抬起頭來，發現是楊義堂
      、張嘉軒，伊被他們打完後，馬上用手機錄影他們離開的
      畫面，大概4、5秒，楊義堂、張嘉軒是各打伊1拳，他們
      打完後沒講什麼話就離開了，之後伊有報警，警察來之後
      ，問伊要不要去驗傷，伊就自己搭計程車去清泉醫院驗傷
      等語（見本院111年度簡上字第207號卷第98頁至第103頁
      、第106頁）甚明，核與證人劉旻岳於檢察事務官詢問、
      本院審理時證述：伊於109年11月8日下午，因為要處理棒
      球票的事情，有和許哲銘約在臺中洲際棒球場，當時伊先
      停好車，因為伊習慣停好車會在伊的車位先拍個照，然後
      就去找許哲銘，伊離許哲銘大概50公尺左右，伊就看到楊
      義堂在停車場跟售票口的小通道附近，對許哲銘施暴，楊
      義堂先打許哲銘，接下來就是張嘉軒再打他，許哲銘的鼻
      子一直流血，伊看到的時候，楊義堂已經打許哲銘了，伊
      沒有看到他們有無發生口角，楊義堂、張嘉軒打完就離開
      了，沒有與許哲銘發生爭執，許哲銘之後有自己去驗傷，
      伊留在棒球場處理伊自己的票，伊當天大概2點多就到臺
      中洲際棒球場停好車，伊先在車上處理棒球票的事情，待
      在車上2個多小時，伊是要下車離開時才會拍照等語（見1
      10年度偵字第9543號偵卷第157頁、本院111年度簡上字第
      207號卷第98頁至第110頁至第114頁、第118頁至第122頁
      ）相符一致，且有清泉醫院傷害診斷證明書1份、
　　　證人許哲銘傷勢照片1張、證人許哲銘提供其手機錄影被
      告楊義堂、張嘉軒離去之截圖照片2張（見110年度偵字第
      9543號偵卷第53頁、第59頁、第111頁）在卷可稽，足見
      證人許哲銘於上揭時、地，確遭被告楊義堂、張嘉軒揮拳
      毆打，致其受有鼻子挫擦傷無訛。又觀諸證人劉旻岳提出
      與友人之LINE通訊軟體對話紀錄翻拍照片（見110年度偵
      字第9543號偵卷第173頁），證人劉旻岳於109年11月8日
      下午3時38分許提及「我和老婆和小銘都在」等語，其中
      「小銘」是指證人許哲銘乙節，復據證人劉旻岳於本院審
      理時證述在卷（見本院111年度簡上字第207號卷第116頁
      ）；佐以證人劉旻岳係於109年11月8日下午4時56分許，
      拍攝其停車場停車位置照片乙節，有停車場照片1張（見1
      10年度偵字第9543號偵卷第173頁）可資為憑，與證人許
      哲銘於本院審理時證稱：劉旻岳當天也有去臺中洲際棒球
      場賣票，他也是大概下午2點、3點就到了，伊被打時，劉
      旻岳在伊後面等語（見本院111年度簡上字第207號卷第10
      1頁、第107頁）互核相符，堪認證人劉旻岳於本案案發時
      間即109年11月8日下午4時57分許，確有自臺中洲際棒球
      場停車場下車後，為與證人許哲銘相約碰面，而目睹證人
      許哲銘遭被告楊義堂、張嘉軒揮拳毆打之場景無誤；另上
      開清泉醫院傷害診斷證明書為案發當日所製作，且其上記
      載證人許哲銘所受傷勢，復與證人許哲銘、劉旻岳上開證
      述相符，有該傷害診斷證明書1份（見110年度偵字第9543
      號偵卷第53頁）在卷可查，亦徵證人許哲銘、劉旻岳前開
      所證，當屬非虛，且與客觀事實相符。從而，被告楊義堂
      、張嘉軒於上開時、地，相繼朝證人許哲銘臉部各揮打1
      拳，致證人許哲銘受有鼻子挫擦傷之傷害等情，應堪認定
      。
（三）綜上所述，本案事證明確，被告楊義堂、張嘉軒上開所辯
      核均屬事後卸責之詞，不足採信，被告2人犯行均堪認定
      ，應俱予依法論科。
三、核被告楊義堂、張嘉軒所為，均係犯刑法第277條第1項之傷
    害罪。
四、原審認被告楊義堂、張嘉軒犯行均事證明確，因而適用刑法
    第28條、第277條第1項、第41條第1項前段，刑法施行法第1
    條之1第1項規定，並認被告楊義堂構成累犯，應依刑法第47
    條第1項規定依法加重其刑，及審酌被告楊義堂前已有傷害
    前科，素行非佳；被告張嘉軒並無前科，素行尚可，有渠等
    之臺灣高等法院被告前案紀錄表各1份在卷可考，渠等不思
    以理性方式與告訴人溝通解決問題，竟對其暴力相向，顯然
    缺乏法治觀念，及審酌被告2人加害之手段、告訴人之傷勢
    程度，暨被告楊義堂為大學畢業之智識程度；被告張嘉軒自
    述為專科肄業之智識程度，從事網拍工作、勉持之家庭經濟
    狀況等情，及渠等均否認犯行，且不願與告訴人調解，亦未
    賠償告訴人損害之犯後態度等一切情狀，量處被告楊義堂拘
    役70日，被告張嘉軒拘役50日，並均諭知如易科罰金之折算
    標準。經核原審認事用法均無不當，所科處之刑亦未逾刑法
    第277條第1項之法定刑度範圍，且已依刑法第57條規定，就
    其科刑時應審酌及注意之事項加以斟酌考量，所處之刑符合
    罰當其罪原則，亦與比例原則相符，並無輕重失衡之情形，
    應予維持。被告楊義堂、張嘉軒上訴意旨否認犯罪，指摘原
    判決違誤，均無理由，應俱予駁回。
據上論斷，應依刑事訴訟法第455 條之1 第1 項、第3 項、第36
8 條，判決如主文。
本案經檢察官李毓珮聲請簡易判決處刑，檢察官陳君瑜到庭執行
職務。
中　　華　　民　　國　　111 　年　　9 　　月　　7　　日
                  刑事第十五庭  審判長法　官 簡佩珺
                                      法  官 湯有朋 
                                      法  官 張雅涵
以上正本證明與原本無異。
不得上訴。
　　　　　　　　　　　　　　　　     書記官  陳俐蓁
中　　華　　民　　國　　111 　年　　9 　　月　　7 　　日
附錄犯罪科刑法條：
中華民國刑法第277條
傷害人之身體或健康者，處5年以下有期徒刑、拘役或50萬元以
下罰金。
犯前項之罪，因而致人於死者，處無期徒刑或7年以上有期徒刑
；致重傷者，處3年以上10年以下有期徒刑。